# 司新购买的汽车，保险应该进固定资产，还是进管理费用

提问人：709046552 时间：2018-02-10 07:23:48
请问陈版，新购买的汽车，保险费 拖运费应该进固定资产，还是进管理费用

回答人：chenyiwei
这些支出均应费用化处理。其中，保险费可以暂挂其他流动/非流动资产，在保险期限内摊销计入各期管理费用。

提问人：709046552 时间：2018-02-10 11:37:57
陈版，可是教材写的外购固定资产初始入账金额包含运杂费、保险费怎么解释呢？

回答人：chenyiwei
运输途中运杂费和保险费可以计入固定资产成本。但后续使用期间的保险费不可以计入。